---
title: "Devoir1_réponses"
author: "Vincent Gagnon"
date: "September 20, 2015"
output: word_document
---

Ce premier devoir a été réalisé avec la base de donnée Devoir1_Cirque.sav et l'analyse a été fait avec Rstudio. Ce présent document .docx a été produit à l'aide de RStudio et le R markdown. 

# Numéro 1 
*Quelle est la proportion échantillonnale p des runs qui ont eu lieu aux États-Unis ?*

******

On peut voir dans la figure 1 qu'au niveau de l'échantillon des runs qui nous ont été fournis, 37.58% des spectacles se font aux États-Unis.  
Cela représente dans l'échantillon 102 runs aux États-Unis.

# Numéro 2
*Donnez l’intervalle de confiance de niveau 90 % associé à la proportion échantillonnale trouvée en (1), et interprétez-le.*

******

L'intervalle de confiance présenté dans la figure 2 est valide car on a : 

~~~~~~~
 n = 323 > 30
 np = 102 > 5 
 n(1 − p) = 221 > 5  
~~~~~~~

On peut y découvrir qu'il y a 90% de chances qu'au niveau de la population, la proportion des "runs" effectué aux États-Unis ce situe entre 28.27% et 34.89%

# Numéro 3-
*Quelle est la moyenne échantillonnale  ̄ x de l’appréciation par rapport aux shows ?*

******

La moyenne échantillonnale x est de 6,922 tel que présenté dans la figure 3. 

# Numéro 4
*Donnez l’intervalle de confiance de niveau 95 % associé à la moyenne échantillonnale trouvée en (3), et interprétez-le*

******

L'intervalle de confiance présenté dans la figure 4 est valide car :   

~~~~~~~
 n = 323 > 30
~~~~~~~

Comme l'appréciation est une variable numérique, nous pouvons nous contenter de vérifier la validité avec seulement le n > 30.  
On peut y découvrir qu'il y a 95% de chances qu'au niveau de la population, la moyenne de l'appréciation des shows ce situe entre 6.81 et 7.04


# Numéro 5
*On vous dit que plus de 40 % des runs ont lieu en Amérique du Nord. Soutenez-vous cette affirmation au seuil α = 0, 05 ?*

******

On veut tester l'hypothèse suivante au seuil de α = 0, 05 :   

~~~~~~~
 H0 : p (Amérique du nord) = 0.4
 H1 : p (Amérique du nord) < 0.4
~~~~~~~

Ce test est considéré comme valide car : 

~~~~~~~
 n = 323 > 30
 np = 129 > 5 
 n(1 − p) = 194 > 5  
~~~~~~~

Pour rejetter l'hypothèse H0, il faudrait que p soit égale ou inférieur à 40%. Hors la proportion des runs en Amérique du Nord de notre échantillon est de 43,34%, tel que présenté dans la figure 6. 

Ensuite en effectuant un t-test sur la nouvelle colonne "AmeriqueN" créer contenant seulement des 0 sauf si la run se déroule en Amérique du Nord, on obtient la 2e partie de la figure 6.  
Étant donné que la p-value est de 2.2e-16 ce qui est nettement inférieur à 2α mais que p est plus grand que pi0, nous pouvons donc considéré H0 comme vraissemblable. 
  
On peut donc soutenir cette affirmation.

# Numéro 6
*On vous dit qu’il y a en moyenne 59 représentations par run. Soutenez-vous cette affirmationau seuil α = 0, 10 ?*

******

On veut tester l'hypothèse suivante au seuil de α = 0, 10 :   

~~~~~~~
 H0 : mu = 59
 H1 : mu != 59
~~~~~~~

Ce test est considéré comme valide car : 

~~~~~~~
 n = 323 > 30
~~~~~~~

Cependant , étant donnée que la p-value trouvé dans la figure 6 est inférieur à α = 0, 10, on rejette H0 et on considère H1 comme vraissemblable. 

On ne devrait donc pas soutenir l'affirmation disant que la moyenne de représentations par run est de 59. 


## Figure 1
```{r echo=FALSE} 
# Fonctions utilisées
 source('~/Rstudio/STT811/mqg811/Devoir1/Devoir1_Sorties.R', encoding = 'UTF-8')
#  source('/home/vincent/Github/mqg811/Devoir1/Devoir1_Sorties.R', encoding = 'UTF-8')
  numero1()
```

## Figure 2
```{r echo=FALSE}
# Fonctions utilisées
 source('~/Rstudio/STT811/mqg811/Devoir1/Devoir1_Sorties.R', encoding = 'UTF-8')
#  source('/home/vincent/Github/mqg811/Devoir1/Devoir1_Sorties.R', encoding = 'UTF-8')
  numero2()
```

## Figure 3
```{r echo=FALSE}
# Fonctions utilisées
  source('~/Rstudio/STT811/mqg811/Devoir1/Devoir1_Sorties.R', encoding = 'UTF-8')
#  source('/home/vincent/Github/mqg811/Devoir1/Devoir1_Sorties.R', encoding = 'UTF-8')
  numero3()
```

## Figure 4
```{r echo=FALSE}
# Fonctions utilisées
  source('~/Rstudio/STT811/mqg811/Devoir1/Devoir1_Sorties.R', encoding = 'UTF-8')
  # source('/home/vincent/Github/mqg811/Devoir1/Devoir1_Sorties.R', encoding = 'UTF-8')
  numero4()
```

## Figure 5
```{r echo=FALSE}
# Fonctions utilisées
  source('~/Rstudio/STT811/mqg811/Devoir1/Devoir1_Sorties.R', encoding = 'UTF-8')
  #source('/home/vincent/Github/mqg811/Devoir1/Devoir1_Sorties.R', encoding = 'UTF-8')
  numero5()
```

## Figure 6
```{r echo=FALSE}
# Fonctions utilisées
  source('~/Rstudio/STT811/mqg811/Devoir1/Devoir1_Sorties.R', encoding = 'UTF-8')
  #source('/home/vincent/Github/mqg811/Devoir1/Devoir1_Sorties.R', encoding = 'UTF-8')
  numero6()
```
