---
title: "Devoir1_réponses"
author: "Vincent Gagnon"
date: "September 20, 2015"
output: word_document
---

Ce premier devoir a été réalisé avec la base de donnée Devoir1_Cirque.sav et l'analyse a été fait avec Rstudio. Ce présent document .docx a été produit à l'aide de RStudio et le R markdown. 

# Numéro 1 
Quelle est la proportion échantillonnale p des runs qui ont eu lieu aux États-Unis ?


```{r echo=FALSE}
# Fonctions utilisées
 source('~/Rstudio/STT811/mqg811/Devoir1/Devoir1_Sorties.R', encoding = 'UTF-8')
 numero1()
```
On peut donc voir qu'au niveau de l'échantillon des runs qui nous ont été fournis, 37.58% des spectacles se font aux États-Unis.

# Numéro 2
Donnez l’intervalle de confiance de niveau 90 % associé à la proportion échantillonnale trouvée en (1), et interprétez-le.

```{r echo=FALSE}
# Fonctions utilisées
 source('~/Rstudio/STT811/mqg811/Devoir1/Devoir1_Sorties.R', encoding = 'UTF-8')
 numero2()
```


You can also embed plots, for example:

```{r, echo=FALSE}
# plot(cars)
```

Note that the `echo = FALSE` parameter was added to the code chunk to prevent printing of the R code that generated the plot.
