---
title: "Devoir1_réponses"
author: "Vincent Gagnon"
date: "September 20, 2015"
output: word_document
---

Ce premier devoir a été réalisé avec la base de donnée Devoir1_Cirque.sav et l'analyse a été fait avec Rstudio. Ce présent document .docx a été produit à l'aide de RStudio et le R markdown. 

# Numéro 1 
Quelle est la proportion échantillonnale p des runs qui ont eu lieu aux États-Unis ?


```{r echo=FALSE}
# Fonctions utilisées
 source('~/Rstudio/STT811/mqg811/Devoir1/Devoir1_Sorties.R', encoding = 'UTF-8')
 numero1()
```
On peut donc voir qu'au niveau de l'échantillon des runs qui nous ont été fournis, 37.58% des spectacles se font aux États-Unis.

# Numéro 2
Donnez l’intervalle de confiance de niveau 90 % associé à la proportion échantillonnale trouvée en (1), et interprétez-le.

```{r echo=FALSE}
# Fonctions utilisées
 source('~/Rstudio/STT811/mqg811/Devoir1/Devoir1_Sorties.R', encoding = 'UTF-8')
 numero2()
```

# Numéro 3
Quelle est la moyenne échantillonnale  ̄ x de l’appréciation par rapport aux shows ?

```{r echo=FALSE}
# Fonctions utilisées
 source('~/Rstudio/STT811/mqg811/Devoir1/Devoir1_Sorties.R', encoding = 'UTF-8')
 numero3()
```


# Numéro 4
Donnez l’intervalle de confiance de niveau 95 % associé à la moyenne échantillonnale trouvéeen (3), et interprétez-le

```{r echo=FALSE}
# Fonctions utilisées
 source('~/Rstudio/STT811/mqg811/Devoir1/Devoir1_Sorties.R', encoding = 'UTF-8')
 numero4()
```


# Numéro 5
On vous dit que plus de 40 % des runs ont lieu en Amérique du Nord. Soutenez-vous cette affirmation au seuil α = 0, 05 ?

```{r echo=FALSE}
# Fonctions utilisées
 source('~/Rstudio/STT811/mqg811/Devoir1/Devoir1_Sorties.R', encoding = 'UTF-8')
 numero5()
```


# Numéro 4
On vous dit qu’il y a en moyenne 59 représentations par run. Soutenez-vous cette affirmationau seuil α = 0, 10 ?

```{r echo=FALSE}
# Fonctions utilisées
 source('~/Rstudio/STT811/mqg811/Devoir1/Devoir1_Sorties.R', encoding = 'UTF-8')
 numero6()
```


