---
title: "Devoir1_réponses"
author: "Vincent Gagnon"
date: "September 20, 2015"
output: word_document
---

Ce premier devoir a été réalisé avec la base de donnée Devoir1_Cirque.sav et l'analyse a été fait avec Rstudio. Ce présent document .docx a été produit à l'aide de RStudio et le R markdown. 

# Numéro 1 
Quelle est la proportion échantillonnale p des runs qui ont eu lieu aux États-Unis ?

******

On peut voir dans la figure 1 qu'au niveau de l'échantillon des runs qui nous ont été fournis, 37.58% des spectacles se font aux États-Unis.  
Cela représente dans l'échantillon 102 runs aux États-Unis.

# Numéro 2
Donnez l’intervalle de confiance de niveau 90 % associé à la proportion échantillonnale trouvée en (1), et interprétez-le.

******

L'intervalle de confiance présenté dans la figure 2 est valide car on a : n = 323 > 30, np = 102 > 5 et n(1 − p) = 221 > 5.  
On peut y découvrir qu'il y a 90% de chances qu'au niveau de la population, la proportion des "runs" effectué aux États-Unis ce situe entre 28.27% et 34.89%

# Numéro 3
Quelle est la moyenne échantillonnale  ̄ x de l’appréciation par rapport aux shows ?

******

La moyenne échantillonnale x est de 6,922 tel que présenté dans la figure 3. 

# Numéro 4
Donnez l’intervalle de confiance de niveau 95 % associé à la moyenne échantillonnale trouvée en (3), et interprétez-le

******

L'intervalle de confiance présenté dans la figure 4 est valide car on a : n = 323 > 30, np =  > 5 et n(1 − p) =  > 5.  
On peut y découvrir qu'il y a 95% de chances qu'au niveau de la population, la moyenne de l'appréciation des shows ce situe entre 6.81 et 7.04


# Numéro 5
On vous dit que plus de 40 % des runs ont lieu en Amérique du Nord. Soutenez-vous cette affirmation au seuil α = 0, 05 ?

******


# Numéro 6
On vous dit qu’il y a en moyenne 59 représentations par run. Soutenez-vous cette affirmationau seuil α = 0, 10 ?

******


## Figure 1
```{r echo=FALSE} 
# Fonctions utilisées
 source('~/Rstudio/STT811/mqg811/Devoir1/Devoir1_Sorties.R', encoding = 'UTF-8')
#  source('/home/vincent/Github/mqg811/Devoir1/Devoir1_Sorties.R', encoding = 'UTF-8')
  numero1()
```

## Figure 2
```{r echo=FALSE}
# Fonctions utilisées
 source('~/Rstudio/STT811/mqg811/Devoir1/Devoir1_Sorties.R', encoding = 'UTF-8')
#  source('/home/vincent/Github/mqg811/Devoir1/Devoir1_Sorties.R', encoding = 'UTF-8')
  numero2()
```

## Figure 3
```{r echo=FALSE}
# Fonctions utilisées
  source('~/Rstudio/STT811/mqg811/Devoir1/Devoir1_Sorties.R', encoding = 'UTF-8')
#  source('/home/vincent/Github/mqg811/Devoir1/Devoir1_Sorties.R', encoding = 'UTF-8')
  numero3()
```

## Figure 4
```{r echo=FALSE}
# Fonctions utilisées
  source('~/Rstudio/STT811/mqg811/Devoir1/Devoir1_Sorties.R', encoding = 'UTF-8')
  # source('/home/vincent/Github/mqg811/Devoir1/Devoir1_Sorties.R', encoding = 'UTF-8')
  numero4()
```

## Figure 5
```{r echo=FALSE}
# Fonctions utilisées
  source('~/Rstudio/STT811/mqg811/Devoir1/Devoir1_Sorties.R', encoding = 'UTF-8')
  #source('/home/vincent/Github/mqg811/Devoir1/Devoir1_Sorties.R', encoding = 'UTF-8')
  numero5()
```

## Figure 6
```{r echo=FALSE}
# Fonctions utilisées
  source('~/Rstudio/STT811/mqg811/Devoir1/Devoir1_Sorties.R', encoding = 'UTF-8')
  #source('/home/vincent/Github/mqg811/Devoir1/Devoir1_Sorties.R', encoding = 'UTF-8')
  numero6()
```
