---
title: "Devoir2_réponses"
author: "Vincent Gagnon"
date: "30 septembre 2015"
output: word_document
---

Ce deuxième devoir a été réalisé avec la base de données ImpactPromo_900.sav et l'analyse a été faite avec Rstudio. Ce présent document .docx a été produit à l'aide de RStudio et le R markdown. 

Dans ce devoir, on suppose que la population est la base de données contenant les 64 000 clients et que la base de données contenant 900 clients est l'échantillon. Toutes les questions sont considéré avec un seuil de 0.05.

******

# Numéro 1 
*Est-ce que l'échantillon est représentatif de la population pour ce qui est de la répartition des clients dans les 5 régions ?  
Vous devez utiliser la base de données contenant les 64 000 observations pour obtenir l'information au niveau de la population.*

******

Comme on peut le voir dans la figure 1, la différence entre la répartition des clients dans l'échantillon et dans la population varie entre 0.7776042% et 2.237847%.  

Ceci est moindre que notre seuil de 5%, on peut donc déduire que l'échantillon est représentatif selon sa répartition dans les différentes régions. 


# Numéro 2
*Est-ce que la variable Collections_speciales a un impact sur la visite du site dans la semaine suivant l'envoi des offres ?  
Étudiez cette relation selon les étapes suivantes, en justifiant chacune de vos réponses :*

******

## Numéro 2 a)
*Testez s'il y a un lien, et dites si ce test est valide.*

******

## Numéro 2 b)
*Quelle est la force du lien ?*


******

## Numéro 2 c)
*Faites l'interprétation du tableau, mais seulement pour la ligne du oui (donc la ligne qui correspond aux clients ayant visité le site)*




## Figure 1
```{r echo=FALSE} 
# Fonctions utilisées
 source('~/Rstudio/STT811/mqg811/Devoir2/Devoir2_Sorties.R', encoding = 'UTF-8')
# source('/home/vincent/Github/mqg811/Devoir2/Devoir2_Sorties.R', encoding = 'UTF-8')
  numero1()
```

## Figure 2
```{r echo=FALSE}
# Fonctions utilisées
 source('~/Rstudio/STT811/mqg811/Devoir2/Devoir2_Sorties.R', encoding = 'UTF-8')
#  source('/home/vincent/Github/mqg811/Devoir2/Devoir2_Sorties.R', encoding = 'UTF-8')
  numero2()
```


```
