---
title: "Devoir2_réponses"
author: "Vincent Gagnon"
date: "30 septembre 2015"
output: word_document
---

Ce deuxième devoir a été réalisé avec la base de données ImpactPromo_900.sav et l'analyse a été faite avec Rstudio. Ce présent document .docx a été produit à l'aide de RStudio et le R markdown. 

# Numéro 1 
*Est-ce que l’échantillon est représentatif de la population pour ce qui est de la répartition des clients dans les 5 régions ?   
Vous devez utiliser la base de données contenant les 64 000 observations pour obtenir l’information au niveau de la population.*

******

# Numéro 2
*Est-ce que la variable Collections_speciales a un impact sur la visite du site dans la semaine suivant l’envoi des offres ? Étudiez cette relation selon les étapes suivantes, en
justifiant chacune de vos réponses :*

******

## Numéro 2 a)

******

## Numéro 2 b)

******

## Numéro 2 c)





## Figure 1
```{r echo=FALSE} 
# Fonctions utilisées
# source('~/Rstudio/STT811/mqg811/Devoir1/Devoir1_Sorties.R', encoding = 'UTF-8')
  source('/home/vincent/Github/mqg811/Devoir1/Devoir1_Sorties.R', encoding = 'UTF-8')
  numero1()
```

## Figure 2
```{r echo=FALSE}
# Fonctions utilisées
# source('~/Rstudio/STT811/mqg811/Devoir1/Devoir1_Sorties.R', encoding = 'UTF-8')
  source('/home/vincent/Github/mqg811/Devoir1/Devoir1_Sorties.R', encoding = 'UTF-8')
  numero2()
```


```
