---
title: "Devoir3_réponses"
author: "Vincent Gagnon"
date: "18 novembre 2015"
output: word_document
---

Ce troisième devoir a été réalisé avec la base de données Devoir3_Cirque.sav et l'analyse a été faite avec Rstudio. Ce présent document .docx a été produit à l'aide de RStudio et le R markdown. 


******

# Partie 1 
*On essaie de créer un modèle simple pour prévoir le nombre de billets vendus. On utilise les figures 1 à 5, qui était fourni dans l'énoncé.*


## Numéro 1  
*Commencez par une brève analyse descriptive des 4 variables concernées. Ne faites pas
de rédaction, ne faites qu’examiner les sorties, elles pourraient vous être utiles pendant les
analyses.*

Voir la figure 1

## Numéro 2  
*Parmi les variables NombreJoursVente , NbPerformances et Marketing , laquelle semble
avoir le lien le plus fort avec le nombre de billets vendus ? Justifiez.*

## Numéro 3  
*Est-ce que le lien entre le nombre de billets vendus et la variable identifiée en 2 semble
linéaire ? Justifiez.*

## Numéro 4  
*Quelle proportion de la variation du nombre de billets vendus est expliquée par la variable
identifiée en 2 ?*


********************************

# Partie 2
*On cherche un modèle pour prévoir le nombre de billets vendu par années. On commence alors à faire une régression linéaire multiple à 4 variables : NombreJoursVente , NbPerformances , LongTermOrientation et AppreciationShow. Le seuil de confiance de la partie 2 sera de 0,05*

## Numéro 1  
Générez et fournissez les statistiques descriptives des variables AppreciationShow et Long
TermeOrientation . Ne faites aucune rédaction, ne faites qu’examiner cette sortie, elle pour-
rait vous être utile pendant les analyses.

## Numéro 2  
Générez (et fournissez) toutes les sorties du modèle de régression linéaire multiple avec les
quatre variables explicatives, incluant les sorties concernant les résidus, et sauvegardez les
résidus standardisés (ceci est nécessaire pour produire le test de normalité, qui fait partie des
sorties concernant les résidus).

## Numéro 3  
Procédons maintenant à l’analyse et l’utilisation du modèle généré en 2 :  

### (a)  
*Faites l’analyse de la validité de ce modèle.*  

### (b)  
*Du point de vue de l’explication de la variation du nombre de billets vendus, quel est le gain de ce modèle relativement à celui étudié à la partie 1 ?*  

### (c)  
*Est-ce que cette régression multiple est significative ? Rédigez tous les détails pour répondre à cette question.*

###(d)  
*Écrivez l’équation du modèle, et interprétez-la. Est-il possible d’interpréter la constante en tant que prévision du modèle ? Justifiez.*

###(e)  
*Estimez ponctuellement et par intervalle de confiance de niveau 95 % le nombre de billets vendus en moyenne pour des runs ayant 100 performances, ayant obtenu une appréciation moyenne de 8 sur 10 , dont les billets ont été en vente pendant 125 jours, et dans une région ayant un score de 60 pour le Long Term Orientation. Il n’est pas obligatoire de fournir une capture d’écran.*

### (f)  
*Calculez le MAD et le MAPE de ce modèle, et interprétez-les (simplement expliquer ce qu’ils signifient).*

### (g) (Bonus)   
*Supposons que ce modèle soit jugé assez précis pour qu’un gestionnaire décide de l’utiliser afin de prévoir combien de billets pourront être vendus pour une run qui commence dans deux mois. Pensez-vous que ce modèle pourra être utilisé tel quel ? Justifiez.*

******

## Figure 1
```{r echo=FALSE}
# Fonctions utilisées
#  source('~/Rstudio/STT811/mqg811/Devoir2/Devoir2_Sorties.R', encoding = 'UTF-8')
  library(png)

  #read file
  img<-readPNG("StatsDescr1.png")


```

## Figure 2
```{r echo=FALSE}

```

## Figure 3
```{r echo=FALSE}
```
